臺灣高等法院臺南分院民事裁定
110年度抗字第137號
抗  告  人  建德寺  
法定代理人  傅威勝  


相  對  人  張萊恩  
            巴登咖啡專賣店即張倨紋

上列抗告人因與相對人間請求排除侵害等事件，對於中華民國11
0年4月12日臺灣雲林地方法院所為裁定（109年度訴字第332號）
提起抗告，本院裁定如下：
    主  文
原裁定廢棄。
    理  由
一、本件抗告意旨略以：抗告人並未於上訴程序中委任蔡欣華律
    師為訴訟代理人，蔡欣華律師僅因為一審抗告人之訴訟代理
    人代為撰寫上訴狀，原審僅因蔡欣華律師於民事聲明上訴狀
    末書寫訴訟代理人，未併繳納上訴費用，即認有民事訴訟法
    施行法第9條規定之適用，未定相當期間命抗告人補繳上訴
    費用，逕予駁回抗告人之上訴，顯有違誤，為此提起抗告，
    請求廢棄原裁定等語。
二、按「上訴人僅於上訴狀中記載撰狀律師某人，而並未提出委
    任該撰狀律師為訴訟代理人之委任書，亦未用言詞委任，即
    與民事訴訟法施行法第11條所載，上訴人有律師為訴訟代理
    人之規定不合」（最高法院33年永抗字第21號民事裁定要旨
    參照）；「民事訴訟法施行法第9條所謂『上訴人有律師為訴
    訟代理人』係指上訴人已委任律師為第二審訴訟代理人者而
    言，本件乙律師為當事人提起上訴，係本於第一審原告所授
    與之特別代理人，為原告之利益提起上訴，並未於第二審再
    受委任，無上開規定之適用，故仍應以裁定命其補正，不得
    逕予駁回」（司法院民事廳83年6月16日（83）院台廳民一
    字第11005號函研究意見參照）。
三、查蔡欣華律師為抗告人原審之訴訟代理人，抗告人於原審提
    出民事聲明上訴狀當事人欄並未列訴訟代理人，僅於狀末記
    載具狀人建德寺、訴訟代理人蔡欣華律師，並未附有委任狀
    等情，此經本院核閱原審卷宗屬實，並有上開民事聲明上訴
    狀附卷（參見原審卷第417至419頁）可憑。可知，蔡欣華律
    師並未於二審程序受合法委任，參諸前揭說明，自無民事訴
    訟法施行法第9條之適用，原審逕依民事訴訟法施行法第9條
    之規定，以抗告人未繳納第二審裁判費，駁回抗告人之上訴
    ，容有未洽。抗告意旨指摘原裁定不當，為有理由，爰由本
    院予以廢棄，由原法院另為妥適之處理。
四、據上論結，本件抗告為有理由，爰裁定如主文。
中　　華　　民　　國　　110 　年　　8　　 月　  31  　日
            民事第四庭          審判長法  官  翁金緞

                                      法  官  黃義成

                                      法  官  洪挺梧
上為正本係照原本作成。
本裁定除以適用法規顯有錯誤為理由外，不得再抗告。如提再抗
告，應於收受送達後十日內向本院提出再抗告狀（須附繕本），
並繳納再抗告費新臺幣一千元。
提起再抗告應委任律師或具有律師資格之人之委任狀；委任有律
師資格者，另應附具律師資格證書及釋明委任人與受任人有民事
訴訟法第466條之1第1項但書或第2項所定關係之釋明文書影本。
中　　華　　民　　國　　110 　年　　8 　　月　　31　　日

                                      書記官  蔡曉卿
【附註】
民事訴訟法第495條之1第2項準用同法第466條之1第1、2項規定
：
⑴對於第二審判決上訴，上訴人應委任律師為訴訟代理人。但上
  訴人或其法定代理人具有律師資格者，不在此限。
⑵上訴人之配偶、三親等內之血親、二親等內之姻親，或上訴人
  為法人、中央或地方機關時，其所屬專任人員具有律師資格並
  經法院認為適當者，亦得為第三審訴訟代理人。
民事訴訟法第466條之2第1項：
上訴人無資力委任訴訟代理人者，得依訴訟救助之規定，聲請第
三審法院為之選任律師為其訴訟代理人。